臺灣高雄地方法院刑事判決　　　　　　　　　　　　　九十三年度訴字第四九號
　　公　訴　人　臺灣高雄地方法院檢察署檢察官
　　被　　　告　甲○○
右列被告因違反毒品危害防制條例案件，經檢察官提起公訴（九十三年度偵字第七七
九號），經訊問被告後，為有罪之答辯，本院合議庭裁定由受命法官獨任進行簡式審
判程序，本院判決如左：
    主  文
甲○○施用第一級毒品，累犯，處有期徒刑捌月。扣案之第一級毒品海洛因貳包（驗
後淨重零點貳柒公克、包裝重零點伍肆公克）、殘留海洛因之注射針筒壹支均沒收銷
燬之。
    事  實
一、甲○○於民國八十七年間因違反毒品危害防制條例案件，經本院以八十七年度毒
    聲字第二九八○號裁定送觀察、勒戒，認有繼續施用毒品之傾向，並以八十七年
    度毒聲字第三二八六號裁定送強制戒治，嗣經停止戒治保護管束期滿，由臺灣地
    方法院檢察署檢察官（下稱高雄地檢署檢察官）以九十年度戒毒偵字第二九二號
    為不起訴處分確定在案。復於八十八年間因施用毒品案件，經本院以八十八年度
    毒聲字第九二五四號裁定送觀察、勒戒，認有繼續施用毒品傾向，再以八十九年
    度毒聲字第一一五號裁定令入戒治處所施以強制戒治，並經高雄地檢署檢察官以
    九十年度毒聲字第二六○一號提起公訴，本院以九十年度訴字第一五六五號判處
    有期徒刑六月，嗣經駁回上訴而確定在案，並於九十一年三月十三日執行完畢。
    詎甲○○仍不知悔改，明知海洛因業經公告列為毒品危害防制條例第二條第二項
    之第一級毒品，不得非法持有、施用，竟基於施用第一級毒品之犯意，於九十二
    年九月六日下午三時三十分許，在高雄市○鎮區○○路二十一號二十八樓之二，
    以將海洛因摻入水中，用針筒注射之方式，施用第一級毒品海洛因一次，嗣為其
    女友楊小玫發現報警當場查獲，始知上情。並扣得海洛因二包（驗後淨重○點二
    七公克、包裝重零點五四公克），與供施用毒品之殘留海洛因之注射針筒一支。
二、案經高雄市政府警察局前鎮分局報請臺灣高雄地方法院檢察署檢察官偵查起訴。
    理    由
一、本件被告甲○○所犯為死刑、無期徒刑、最輕本刑為三年以上有期徒刑以外之罪
    ，其於準備程序進行中，就被訴事實為有罪之陳述，經告知簡式審判程序之旨，
    並聽取當事人之意見後，本院合議庭認宜以獨任進行審判程序，而裁定進行簡式
    審判程序，合先敘明。
二、右揭犯罪事實，業據被告於本院審理中坦承不諱，並有海洛因二包（驗後淨重○
    點二七公克、包裝重○點五四公克）、注射針筒一支扣案可證，且其為警查獲時
    所採集之尿液經送請高雄市凱旋醫院檢驗結果，呈嗎啡陽性反應，有該院九十二
    年九月二十五日煙毒尿液檢驗成績書及嫌疑犯尿液對照表附卷可稽。扣案之海洛
    經送請法務部調查局鑑定結果，均含第一級毒品海洛因成分，淨重○點二七公克
    、包裝重○點五四公克，有該局九十二年十月八日調科壹字第二二○○一六○四
    六號鑑定通知書在卷可參。又海洛因施用入人體後水解還原成嗎啡，再循嗎啡之
    代謝方式排出體外，百分之八十以上於投與後二十四小時內自尿液排出，已據行
    政院衛生署藥物食品檢驗局（七三）藥檢壹字第○三○二二一號、（八○）藥檢
    壹字第○七一二號函說明綦詳，足徵被告前揭自白與事實相符。又被告曾於八十
    七年間因用毒品案件，經本院以八十七年度毒聲字第二九八○號裁定送觀察、勒
    戒，認有繼續施用毒品之傾向，又以八十七年度毒聲字第三二八六號裁定送強制
    戒治，嗣經停止戒治保護管束期滿，由高雄地檢署檢察官以九十年度毒偵字第二
    九二號為不起訴處分確定在案。復於八十八年間因施用毒品案件，經本院以八十
    八年度毒聲字第九二五四號裁定送觀察、勒戒，認有繼續施用毒品傾向，再以八
    十九年度毒聲字第一一五號裁定令入戒治處所施以強制戒治，並經高雄地檢署檢
    察官以九十年度毒偵字第二六○一號提起公訴，本院以九十年度訴字第一五六五
    號判處有期徒刑六月，嗣經撤回上訴而確定在案，又於九十一年八月上旬某日起
    至同年九月一日止，連續施用第一級毒品海洛因多次，經高雄地檢署檢察官以九
    十一年度毒偵字第五一六九號提起公訴，並經本院以九十二年度訴字第二四三五
    號判處有期徒刑十月確定等情，有上揭不起訴處分書、起訴書、刑事判決及臺灣
    高等法院被告全國前案紀錄表、高雄地檢署刑案資料查註記錄表各一紙附卷可稽
    ，從而其於前開不起訴處分確定後，五年以內三犯本件施用毒品罪，事證明確，
    被告上開犯行堪以認定。
三、按「犯毒品危害防制條例第十條之施用毒品罪者，檢察官應先將被告送勒戒處所
    觀察、勒戒，經觀察、勒戒後，無繼續施用傾向者，應由檢察官為不起訴之處分
    ；有繼續施用毒品之傾向者，由檢察官聲請法院裁定令入戒治處所施以強制戒治
    ，其期間為一年。依前項規定為不起訴之處分後，五年內再犯第十條之罪，經觀
    察、勒戒後，認有繼續施用毒品之傾向或三犯以上者，不適用前項之規定」、「
    依第二十條第二項強制戒治期滿或交付保護管束期滿，應由檢察官為不起訴之處
    分。依前項規定為不起訴之處分或不付審理之裁定後，五年內再犯第十條之罪者
    ，不適用前項之規定。但應由檢察官聲請法院裁定先令入戒治處所施以強制戒治
    。三犯以上者，亦同。」，八十七年五月二十日修正公布之毒品危害防制條例第
    二十條第二項、第三項及第二十三條分別定有明文（九十一年一月二十三日修正
    公布之毒品危害防制條例亦為相同規定）；又按「犯第十條之罪者，檢察官應聲
    請法院裁定，令被告入勒戒處所觀察、勒戒，其期間不得逾二月。觀察、勒戒後
    ，檢察官依據勒戒處所之陳報，認受觀察、勒戒人無繼續施用毒品傾向者，應即
    釋放，並為不起訴之處分；認受觀察、勒戒人有繼續施用毒品傾向者，檢察官應
    聲請法院裁定令入戒治處所強制戒治，其期間為六個月以上，至無繼續強制戒治
    之必要為止。但最長不得逾一年。」、「依第二十條第二項強制戒治期滿，應即
    釋放，由檢察官為不起訴之處分。觀察、勒戒或強制戒治執行完畢釋放後，五年
    內再犯第十條之罪者，檢察官應依法追訴。」，九十二年七月九日修正公布之毒
    品危害防制條例（於九十三年一月九日施行）第二十條第一項、第二項及第二十
    三條分別定有明文；是被告於強制戒治期滿後，五年內再犯本件施用毒品案件，
    無論依上開三次修正施行之毒品危害防制條例，均應追訴處罰。
四、按海洛因係第一級毒品，不得持有、施用，毒品危害防制條例規定甚明。查毒品
    危害防制條例雖於九十二年七月九日修正公布，並自九十三年一月九日施行，惟
    同法第十條第一項並未修正，自無新舊法比較之必要，併此敘明。是核被告所為
    係犯修正後毒品危害防制條例第十條第一項之施用第一級毒品罪。又其施用前持
    有第一級毒品之低度行為應為施用之高度行為所吸收，不另論罪。查被告前因違
    反毒品危害防制條例案件，經本院判處有期徒刑六月確定，並於九十一年三月十
    三日執行完畢，有卷附臺灣高等法院被告全國前案紀錄表及臺灣高雄地方法院檢
    察署刑案資料查註紀錄表可按，其於五年內再犯本件有期徒刑上之罪，為累犯，
    依法加重其刑。爰審酌被告前有多次施用毒品之不良素行，歷經觀察、勒戒、強
    制戒治程序後，仍未能徹底戒絕毒品，且屢經查獲，隨即再犯，顯見其意志不堅
    定，本不宜寬貸，惟念及其於犯後坦承犯行，態度良好，且施用毒品乃自戕一己
    之身體健康，尚未害及他人等一切情狀，量處如主文所示之刑。扣案之白粉二包
    （淨重零點二七公克，包裝重零點五四公克），經檢驗結果，認係海洛因無訛，
    又扣案之注射針筒一支，經送鑑定殘留有海洛因，與該毒品無從無分離，均係違
    禁物，依毒品危害防制條例第十八條第一項前段規定，併予宣告沒收銷燬之。
五、本案被告就本院九十二年度訴字第二四三五號確定判決之三犯施用毒品之行為，
    經強制戒治，於九十二年九月一日戒治期滿後，於同年九月六日再為本案施用毒
    品之行為，當難謂與前揭案件之犯罪事實有連續犯裁判上一罪之關係，檢察官當
    得另行偵查起訴，本院當得另為審理，併此敘明。
據上論斷，應依刑事訴訟法第二百七十三條之一第一項、二百九十九條第一項前段、
，修正後毒品危害防制條例第十條第一項、第十八條第一項前段、刑法第十一條、第
四十七條，判決如主文。
本案經檢察官乙○○到庭執行職務。
中      華      民  國      九十三      年      六      月    八    日
                                  臺灣高雄地方法院刑事第七庭
                                      法  官  陳月雯
右正本證明與原本無異。
如不服本判決，應於判決送達後十日內，向本院提出上訴狀。
                                      書記官  林佳蓉
中      華      民      國      九十三      年      六      月    八    日
附錄本案論罪科刑法條之全文：
毒品危害防制條例第十條第一項：
施用第一級毒品者，處六月以上五年以下有期徒刑。
施用第二級毒品者，處三年以下有期徒刑。
